ACORDAO-COMPLETO-2423030

ACÓRDÃO 8693/2020 ATA 28/2020 - SEGUNDA CÂMARA

VISTOS, relatados e discutidos estes autos de aposentadorias deferidas pela Fundação Universidade Federal da Grande Dourados em favor de Adria Glaucia Francisco Moraes, Ângela Canesin, Beatriz Lempp, Inês José da Silva e Osvaldo Zorzato;
ACORDAM os Ministros do Tribunal de Contas da União, reunidos em Sessão da 2ª Câmara, nos termos do art. 71, III e IX, da Constituição de 1988, dos arts. 1º, V, 39, II, e 45 da Lei n.º 8.443, de 1992, e dos arts. 260, § 1º, e 262, § 2º, do RITCU, ante as razões expostas pelo Relator, em: 
9.1. considerar legais o ato de aposentadoria em favor de Adria Glaucia Francisco Moraes (à Peça 3 sob o n.º 10004556-04-2015-000014-4) , Inês José da Silva (à Peça 6 sob o n.º 10004556-04-2015-000008-0) , e Osvaldo Zorzato (à Peça 7 sob o n.º 10004556-04-2015-000007-1) , concedendo-lhes o respectivo registro;
9.2. considerar ilegais os atos de aposentadoria em favor de Ângela Canesin (à Peça 4 sob o n.º 10004556-04-2015-000009-8) e Beatriz Lempp (à Peça 5 sob o n.º 10004556-04-2015-000010-1) , para lhes negar o respectivo registro, deixando, todavia, de determinar a imediata cessação dos pagamentos inerentes aos "quintos" de função em respeito à decisão prolatada pelo STF no bojo do RE 638.115-CE;
9.3. dispensar o ressarcimento das quantias percebidas indevidamente, mas de boa-fé, em consonância com a Súmula n.º 106 do TCU; 
9.4. determinar que, no prazo de 15 (quinze) dias contados da ciência desta deliberação, a Fundação Universidade Federal da Grande Dourados adote as seguintes medidas: 
9.4.1. dê ciência desta deliberação às interessadas indicados pelo item 9.2 deste Acórdão, alertando-as de que o efeito suspensivo proveniente da eventual interposição de recurso junto ao TCU não as eximirá da devolução dos valores percebidos indevidamente após a notificação, diante do não provimento do recurso, devendo encaminhar o comprovante dessa notificação ao TCU no prazo de até 30 (trinta) dias;  
9.4.2. reavalie e, se for o caso, promova a efetiva alteração da parcela inerente à incorporação de "quintos ou décimos de função" originalmente concedida diante da eventual necessidade de absorção dessa parcela pelas subsequentes modificações legais produzidas sobre a estrutura remuneratória da correspondente carreira, em sintonia, assim, com a deliberação proferida pelo Supremo Tribunal Federal no bojo do RE 638.115 durante a Sessão de 18/12/2019; devendo se manifestar anual e conclusivamente sobre o cumprimento, ou não, desse item do acórdão em item específico no seu Relatório de Gestão em cada exercício financeiro; 
9.4.3. promova a efetiva implementação das futuras absorções da parcela inerente à incorporação de "quintos ou décimos de função" em face das supervenientes modificações legais produzidas sobre a estrutura remuneratória da correspondente carreira, em observância, então, à deliberação proferida pelo Supremo Tribunal Federal no bojo do RE 638.115 durante a Sessão de 18/12/2019; devendo se manifestar anual e conclusivamente sobre o cumprimento, ou não, desse item do acórdão em item específico no seu Relatório de Gestão em cada exercício financeiro; 
9.5. determinar que o órgão de auditoria ou controle interno junto à Fundação Universidade Federal da Grande Dourados verifique o efetivo cumprimento dos itens 9.4.2 e 9.4.3 deste Acórdão, devendo se manifestar anual e conclusivamente sobre o aludido cumprimento, ou não, desses itens do acórdão em item específico no seu Relatório de Auditoria de Gestão a partir da análise do correspondente Relatório de Gestão em cada exercício financeiro; 
9.6. enviar a cópia do presente Acórdão, com o Relatório e a Proposta de Deliberação, à administração e, ainda, ao órgão de auditoria ou controle interno da Fundação Universidade Federal da Grande Dourados, para ciência e efetivo cumprimento aos itens 9.4 e 9.5 deste Acórdão; e
9.7. arquivar o presente processo, sem prejuízo de a unidade técnica promover o monitoramento da determinação proferida pelo item 9.4 deste Acórdão, representando ao TCU, se necessário.

Aposentadoria deferida pela administração da Fundação Universidade Federal da Grande Dourados em favor de Adria Glaucia Francisco Moraes, Ângela Canesin, Beatriz Lempp, Inês José da Silva e Osvaldo Zorzato.

Segunda Câmara

Fundação Universidade Federal da Grande Dourados.

3. Interessados:  Adria Glaucia Francisco Moraes (CPF XXX.591.971-XX); Ângela Canesin (CPF XXX.603.571-XX); Beatriz Lempp (CPF XXX.171.676-XX); Inês Jose da Silva (CPF XXX.986.191-XX); Osvaldo Zorzato (CPF XXX.639.741-XX).

13.1. Ministros presentes: Ana Arraes (Presidente), Augusto Nardes, Aroldo Cedraz e Raimundo Carreiro.
13.2. Ministros-Substitutos presentes: Marcos Bemquerer Costa e André Luís de Carvalho (Relator).

ANDRÉ DE CARVALHO

Trata-se de aposentadorias deferidas pela Fundação Universidade Federal da Grande Dourados em favor de Adria Glaucia Francisco Moraes, Ângela Canesin, Beatriz Lempp, Inês José da Silva e Osvaldo Zorzato.
2. 	Após a análise final do feito, o Auditor Federal Osvaldo Nunes Alves lançou o seu parecer conclusivo à Peça 9, com a anuência, por delegação de competência, do diretor da Sefip (Peça 10) , nos seguintes termos:
 	" (...)  EXAME TÉCNICO
	a) Atos de aposentadoria de Angela Canesin, Beatriz Lempp e Osvaldo Zorzato
	3.	Os interessados Angela Canesin, Beatriz Lempp e Osvaldo Zorzato aposentaram-se voluntariamente, com proventos integrais, com fundamento no artigo 3º da Emenda Constitucional 47/2005. 
	4.	Observa-se no ato de aposentadoria de Osvado Zorzato a incorporação de quintos/décimos até a data limite de 8/4/1998, podendo o ato ser apreciado pela legalidade. No entanto, nos atos de aposentadoria de Angela Canesin e Beatriz Lempp ocorreu a incorporação de quintos após a publicação da Lei 9.624/1998, ocorrida em 8/4/1998.
	5.	Esta Corte de Contas já se pronunciou sobre a ilegalidade da incorporação de quintos, com fundamento no art. 62-A da Lei 8.112/1990, c/c os arts. 3º e 10º da Lei 8.911/1994 e art. 3º da Lei 9.624/1998, decorrente de exercício de função de direção, chefia ou assessoramento, de cargo de provimento em comissão ou de natureza especial após 1998, uma vez que esta Corte de Contas considera que a incorporação da vantagem somente é possível até a data de publicação da Lei 9.624/1998, ocorrida em 8/4/1998. 
	6.	O Supremo Tribunal Federal (STF) , ao apreciar o Recurso Extraordinário (RE) 638.115/Ceará, que teve repercussão geral, deixou assente que as decisões judiciais ou atos emanados pelos poderes Executivo, Legislativo ou Judiciário que determinaram a incorporação de quintos/décimos no período compreendido entre a edição da Lei 9.624/1998 até a edição da Medida Provisória 2.225-45/2001 carecem de fundamento legal e, portanto, violam o princípio da legalidade previsto na Constituição Federal.
	7.	Em deliberações mais recentes, esta Corte de Contas se posicionou acerca da decisão do STF, consignando por meio do Acórdão 2444/2015-TCU-Plenário, Ministro-Relator André Luís de Carvalho, que deve ser observado o entendimento daquela Corte Suprema acerca da impossibilidade de incorporação de quintos de função decorrente do exercício de funções no período compreendido entre a edição da Lei 9.624/1998, de 8/4/1998, e da MP 2.225-48/2001, de 4/9/2001 (RE 638.115/CE e MS 25.763/DF) . A mesma orientação foi adotada nos Acórdãos 5.380/2016, Ministro-Relator Vital do Rego, e 8.788/2016, Ministro-Relator Augusto Nardes, ambos da Segunda Câmara.
	8.	Ressalta-se que, ao modular os efeitos da referida decisão, inicialmente, o STF, em sede de embargos de declaração julgados em 30/6/2017, havia entendido que o pagamento da referida parcela deveria ser cessado em qualquer hipótese, aplicando-se tal entendimento até mesmo para os servidores que obtiveram o direito à incorporação assegurado por decisão judicial transitada em julgado, sem a necessidade de ação rescisória.
	9.	No entanto, em novo julgamento realizado em 18/12/2019, o STF acolheu parcialmente os embargos de declaração, com efeitos infringentes, para reconhecer indevida a cessação imediata do pagamento da parcela quando fundado em decisão judicial transitada em julgado. Já no caso daqueles que recebem os Quintos em virtude de decisões administrativas ou decisões judiciais sem trânsito em julgado, modulou os efeitos da decisão para manter o pagamento da parcela até a sua absorção integral por quaisquer reajustes futuros concedidos aos servidores.
	10. Nesses casos, tendo em vista que o referido decisum ainda não transitou em julgado, este Tribunal tem considerado ilegal o pagamento da referida parcela e determinado às Unidades Jurisdicionadas que adotem as medidas necessárias à regularização dos pagamentos indevidos de acordo com a modulação dos efeitos realizada pelo STF nos autos do RE 638.115/CE, a exemplo dos Acórdão 659/2020-TCU-Primeira Câmara, relatado pelo Ministro Walton Alencar Rodrigues, e 622/2020-TCU- 2ª Câmara, relatado pelo Ministro Aroldo Cedraz.
	11. Diante do exposto, as incorporações de parcela de quintos das Sras. Angela Canesin e Beatriz Lempp estão ilegais, pois tiveram amparo em funções comissionadas exercida após a vigência da Lei 9.624/1998, o que está em desacordo com o entendimento do Supremo Tribunal Federal e a jurisprudência deste Tribunal. Desta forma, os atos de aposentadoria das interessadas deverão ser apreciados pela ilegalidade.
	12. Nada obstante, deve-se dispensar a devolução dos valores indevidamente recebidos de boa-fé, nos termos do Enunciado 106 da Súmula de Jurisprudência deste Tribunal.
	13. Ressalta-se que os atos de aposentadoria das Sras. Angela Canesin e Beatriz Lempp deram entrada no TCU há menos de cinco anos, não sendo aplicável, portanto, o procedimento de contraditório e ampla defesa determinado pelo Acórdão 587/2011-TCU-Plenário, Ministro-Relator Valmir Campelo.
	b) Atos de aposentadoria de Adria Glaucia Francisco Moraes e Inês José da Silva
	14. As servidoras Adria Glaucia Francisco Moraes e Inês José da Silva, foram aposentadas por invalidez permanente, com proventos proporcionais, calculados pela média, com base no art. 40 da Constituição Federal, com redação dada pela Emenda Constitucional 41/2003 e MP 167/2004.
	15. Não à óbice à legalidade dos atos de aposentadoria de Adria Glaucia Francisco Moraes e Inês José da Silva (peça 2) . 
	CONCLUSÃO
	16. Em razão do exposto e tendo em vista as análises realizadas nos atos de concessão inicial de aposentadoria de Adria Glaucia Francisco Moraes, Ines Jose da Silva e Osvaldo Zorzato, esta Unidade Técnica considera que os atos em tela podem receber a chancela de legalidade e o registro por esta Egrégia Corte.
	17. No tocante aos atos de concessão inicial de aposentadoria de Angela Canesin e Beatriz Lempp, esses deverão ser apreciados pela ilegalidade, em razão da incorporação de quintos após a vigência da Lei 9.624/1998, o que está em desacordo com o entendimento do Supremo Tribunal Federal e a jurisprudência deste Tribunal.
	PROPOSTA DE ENCAMINHAMENTO
	18. Ante o exposto, conforme o preceituado no artigo 71, inciso III, da Constituição Federal de 1.988; c/c os artigos. 1º, inciso V, e 39, inciso II, da Lei nº 8.443/1992, c/c os artigos 1º, inciso VIII, 260, §§ 1º e 5º, do Regimento Interno/TCU, e tomando por base as informações prestadas pelo órgão de controle interno e as verificações feitas pela unidade técnica, na forma prevista no artigo 260, caput, do referido Regimento, propõe-se: 
	a) considerar legais e conceder o registro dos atos de concessão inicial de aposentadoria de Adria Glaucia Francisco Moraes (CPF XXX.591.971-XX) , Ines Jose da Silva (CPF XXX.986.191-XX) e Osvaldo Zorzato (CPF XXX.639.741-XX) ;
	b) considerar ilegais e negar o registro dos atos de concessão inicial de aposentadoria de Angela Canesin (CPF XXX.603.571-XX) e Beatriz Lempp (CPF XXX.171.676-XX) ;
	c) dispensar o ressarcimento das quantias indevidamente recebidas de boa-fé, nos termos da Súmula TCU n. 106;
	d) determinar à Fundação Universidade Federal da Grande Dourados que adote medidas para que:
 	d.1) no prazo de quinze dias, faça cessar os pagamentos decorrentes dos atos impugnados por esta Corte, sob pena de responsabilidade solidária da autoridade administrativa omissa, adequando a parcela referente à incorporação de quintos das interessadas, conforme modulado pelo STF no âmbito do RE 638.115, comunicando ao Tribunal as providências adotadas, nos termos dos arts. 262, caput, do RI/TCU, e 8º, caput, da Resolução TCU 206/2007;
	d.2) no prazo de trinta dias, emita novos atos, livres das irregularidades apontadas, e os submeta ao TCU pelo Sistema e-Pessoal, nos termos dos arts. 262, § 2º, do Regimento Interno desta Corte e 19, § 3º, da Instrução Normativa TCU 78/2008;
	d.3) dê ciência, no prazo de 15 (quinze) dias, do inteiro teor desta deliberação às interessadas, alertando-as de que o efeito suspensivo proveniente da interposição de eventuais recursos junto ao TCU não as exime da devolução dos valores percebidos indevidamente após a respectiva notificação, caso esses não sejam providos; e
	d.4) encaminhar ao Tribunal, no prazo de 30 (trinta) dias contados da ciência da decisão, documento apto a comprovar que as interessadas tomaram conhecimento do acórdão."
3.	Enfim, por intermédio do Exmo. Sr. Procurador Marinus Eduardo De Vries Marsico, o MPTCU anuiu, em cota singela (Peça 11) , à aludida proposta da unidade técnica.
É o Relatório.

não há.

Procurador Marinus Eduardo De Vries Marsico.

APOSENTADORIA. LEGALIDADE PARA TRÊS ATOS, COM A CONCESSÃO DO REGISTRO. VANTAGEM COMO "QUINTOS DE FUNÇÃO". ILEGALIDADE PARA DOIS ATOS, COM A NEGATIVA DE REGISTRO. MANUTENÇÃO, TODAVIA, DOS PAGAMENTOS INERENTES A ESSES "QUINTOS" DE FUNÇÃO EM RESPEITO À DECISÃO PROLATADA PELO STF NO RE 638.115-CE. DETERMINAÇÕES.

APOSENTADORIA (APOS)

Secretaria de Fiscalização de Pessoal (Sefip).

Trata-se de aposentadorias deferidas pela Fundação Universidade Federal da Grande Dourados sob as seguintes condições:
	Peça
	Beneficiário
	Data de Nascimento
	Tipo de Ato e
de Aposentadoria
	Vigência
	Enviado
ao TCU

	3
	Adria Glaucia Francisco Moraes
	9/6/1978
	inicial por
invalidez permanente
	3/8/2015
	15/2/2016

	4
	Ângela Canesin
	20/9/1953
	inicial por
aposentadoria voluntária
	6/4/2015
	1º/2/2016

	5
	Beatriz Lempp
	30/6/1959
	inicial por
aposentadoria voluntária
	6/4/2015
	24/9/2015

	6
	Inês José da Silva
	11/5/1969
	inicial por
invalidez permanente
	1º/4/2015
	25/9/2015

	7
	Osvaldo Zorzato
	22/6/1952
	inicial por
aposentadoria voluntária
	1º/4/2015
	27/10/2015

2.	Como visto, as aposentadorias em prol de Ângela Canesin, Beatriz Lempp e Osvaldo Zorzato seriam voluntárias com os proventos integrais calculados pela última remuneração do correspondente cargo, nos termos do art. 3º da EC n.º 47, de 2005; ao passo que as aposentadorias em favor de Adria Glaucia Francisco Moraes e Inês José da Silva seriam por invalidez permanente com os proventos proporcionais calculados pela média, em face do art. 40 da Constituição de 1988, com a redação dada pela EC n.º 41, de 2003, e regulamentação pela MP n.º 167, de 2004.
3.	Após a análise final do feito à Peça 9, a Sefip pugnou pela legalidade das aposentadorias em favor de Adria Glaucia Francisco Moraes, Inês José da Silva e Osvado Zorzato, ao passo que a unidade técnica teria, contudo, assinalado a ilegalidade sobre os atos de aposentadoria em prol de Ângela Canesin e Beatriz Lempp ante a inadequada percepção da vantagem como "quintos ou décimos de função" transformada em Vantagem Pessoal Nominalmente Identificada (VPNI) pelo art. 62-A da Lei nº 8.112, de 1990; tendo o MPTCU anuído a essa proposta. 
4.	O TCU pode incorporar o parecer da Sefip a estas razões de decidir.
5.	Ao discorrer sobre a vantagem inerente à incorporação de "quintos ou décimos" de função, a Sefip destacou que teria sido observada a eventual ilegalidade na aludida parcela, já que, no presente caso concreto, a percepção de "décimos" de função não estaria amparada pela jurisprudência do TCU (v.g. Decisão 925/1999 e Acórdãos 731/1003 e 732/2003, do Plenário) nem alinhada com o entendimento do STF (v.g. RE 638.115/CE sob a relatoria do Ministro do STF Gilmar Mendes) no sentido de admitir a incorporação ou a atualização da vantagem como "quintos" transformada em VPNI pelo art. 62-A da Lei n.º 8.112, de 1990, somente até o dia 8/4/1998, em consonância com o art. 3º, da Lei n.º 9.624, de 1998.
6. 	Bem se sabe, nesse ponto, que a jurisprudência do TCU estaria firmada no sentido da impossibilidade da incorporação de "quintos ou décimos" pelo exercício de funções públicas no período compreendido entre a promulgação da Lei n.º 9.624, de 8/4/1998, e a edição da MP n.º 2.225-48, de 4/9/2001, a exemplo do Acórdão 2444/2015-TCU-Plenário, e dos Acórdãos 5.380/2016 e 8.788/2016, da 2ª Câmara, estando esse entendimento em consonância com a então jurisprudência do Supremo Tribunal Federal - STF (v. g.: RE 638.115-CE e MS 25.763-DF) .
7. 	Ocorre, contudo, que, no julgamento do RE 638.115-CE durante a Sessão de 18/12/2019, o STF proferiu o seguinte pronunciamento:
	" (...) Decisão: Inicialmente, o Tribunal, por maioria, resolvendo questão de ordem suscitada pelo Ministro Dias Toffoli (Presidente) , deliberou que, para a modulação dos efeitos de decisão em julgamento de recursos extraordinários repetitivos, com repercussão geral, nos quais não tenha havido declaração de inconstitucionalidade de ato normativo, é suficiente o quórum de maioria absoluta dos membros do Supremo Tribunal Federal, vencido o Ministro Marco Aurélio, que diverge quanto à formulação da questão de ordem e quanto ao seu mérito. Votaram na questão de ordem os Ministros Luiz Fux e Roberto Barroso. Na sequência, o Ministro Dias Toffoli (Presidente) proclamou o resultado do julgamento deste recurso, ocorrido na sessão virtual de 11.10.2019 a 17.10.2019:
	'O Tribunal, por maioria, acolheu parcialmente os embargos de declaração, com efeitos infringentes, para reconhecer indevida a cessação imediata do pagamento dos quintos quando fundado em decisão judicial transitada em julgado, vencida a Ministra Rosa Weber, que rejeitava os embargos. No ponto relativo ao recebimento dos quintos em virtude de decisões administrativas, o Tribunal, em razão de voto médio, rejeitou os embargos e, reconhecendo a ilegitimidade do pagamento dos quintos, modulou os efeitos da decisão de modo que aqueles que continuam recebendo até a presente data em razão de decisão administrativa tenham o pagamento mantido até sua absorção integral por quaisquer reajustes futuros concedidos aos servidores. Os Ministros Ricardo Lewandowski e Celso de Mello proviam os embargos de declaração e modulavam os efeitos da decisão em maior extensão. Ficaram vencidos, nesse ponto, os Ministros Marco Aurélio e Rosa Weber. Por fim, o Tribunal, por maioria, também modulou os efeitos da decisão de mérito do recurso, de modo a garantir que aqueles que continuam recebendo os quintos até a presente data por força de decisão judicial sem trânsito em julgado tenham o pagamento mantido até sua absorção integral por quaisquer reajustes futuros concedidos aos servidores, vencidos os Ministros Marco Aurélio e Rosa Weber. Tudo nos termos do voto do Relator. Afirmaram suspeição os Ministros Luiz Fux e Roberto Barroso'. Ausente, justificadamente, nesta assentada, o Ministro Celso de Mello. Plenário, 18.12.2019."
8. 	Bem se vê, então, que o STF teria passado a considerar indevida a imediata cessação do pagamento dos "quintos ou décimos" de função, quando estiver fundado em decisão judicial transitada em julgado, e, a despeito de reconhecer a ilegitimidade do pagamento dos de "quintos ou décimos" de função, passou a modular os efeitos da decisão no sentido de admitir a manutenção do correspondente pagamento, até a integral absorção pelos subsequentes reajustes concedidos aos servidores, para os atuais beneficiários da subjacente vantagem por decisão administrativa ou judicial sem o trânsito em julgado.
9.	A despeito, pois, de restar configurada a eventual ilegalidade nas correspondentes parcelas dos "décimos" de função, mas, decorrendo as aludidas vantagens de decisão administrativa (Peças 4 e 5) em sintonia com a referida decisão do STF, o TCU deve deixar de determinar a imediata cessação dos pagamentos inerentes a esses "quintos" de função.
10.	De toda sorte, o TCU deve determinar que a Fundação Universidade Federal da Grande Dourados adote as seguintes medidas:
 (a) reavalie e, se for o caso, promova a efetiva alteração da parcela inerente à incorporação de "quintos ou décimos de função" originalmente concedida diante da eventual necessidade de absorção dessa parcela pelas subsequentes modificações legais produzidas sobre a estrutura remuneratória da correspondente carreira, em sintonia, assim, com a deliberação proferida pelo Supremo Tribunal Federal no bojo do RE 638.115 durante a Sessão de 18/12/2019; devendo se manifestar anual e conclusivamente sobre o cumprimento, ou não, desse item do acórdão em item específico no seu Relatório de Gestão em cada exercício financeiro; e
 (b) promova a efetiva implementação das futuras absorções da parcela inerente à incorporação de "quintos ou décimos de função" em face das supervenientes modificações legais produzidas sobre a estrutura remuneratória da correspondente carreira, em observância, então, à deliberação proferida pelo Supremo Tribunal Federal no bojo do RE 638.115 durante a Sessão de 18/12/2019; devendo se manifestar anual e conclusivamente sobre o cumprimento, ou não, desse item do acórdão em item específico no seu Relatório de Gestão em cada exercício financeiro.
11.	O TCU deve determinar, ainda, que o órgão de controle interno junto à Fundação Universidade Federal da Grande Dourados se manifeste anual e conclusivamente sobre o referido cumprimento, ou não, das aludidas medidas em item específico no seu Relatório de Auditoria de Gestão a partir da análise do Relatório de Gestão em cada exercício financeiro.
12.	Diante, enfim, da entrada do aludido ato de aposentadoria no TCU há menos de 5 anos, não seria necessária a prévia oitiva da aludida interessada, estando esse entendimento em plena consonância com a jurisprudência do STF (v.g.: MS-25.116 e MS-25.403) e com a exceção prevista na Súmula Vinculante n.º 3 do STF, além de estar em sintonia com a jurisprudência do TCU (v. g.: Acórdão 587/2011-TCU-Plenário, entre outros) .
13.	O TCU deve assinalar a legalidade, portanto, dos atos de aposentadoria em favor de Adria Glaucia Francisco Moraes, Inês José da Silva e Osvado Zorzato, concedendo-lhes o respectivo registro, sem prejuízo de anotar a ilegalidade dos atos de aposentadoria em prol de Ângela Canesin e Beatriz Lempp para lhes negar o respectivo registro, deixando, todavia, de determinar a imediata cessação dos pagamentos inerentes aos "quintos" de função em respeito à decisão prolatada pelo STF no bojo do RE 638.115-CE.
Ante o exposto, pugno pela prolação do Acórdão ora submetido a este Colegiado.
TCU, Sala das Sessões, em tagDataSessao.
Ministro-Substituto ANDRÉ LUÍS DE CARVALHO
Relator